【裁判字號】    89,上易,2979
【裁判日期】    900222
【裁判案由】    詐欺
【裁判全文】
臺灣高等法院臺中分院刑事判決                  八十九年度上易字第二九七九號
    上 訴 人 即
    自  訴  人  甲○○
    被      告  乙○○
右上訴人因被告詐欺案件，不服臺灣臺中地方法院八十九年度自字第八三○號，中華
民國八十九年十一月十三日第一審判決，提起上訴，本院判決如左：
      主      文
上訴駁回。
      理      由
一、本案經本院審理結果，認第一審判決被告乙○○無罪並無不當，應予維持，並引
    用第一審判決書記載之理由（如附件）。
二、上訴人即自訴人甲○○在本院未提出其他不利被告乙○○之證據，其上訴無理由
    ，應予駁回。
三、自訴人經合法傳喚未到庭，雖於九十年二月七日具狀陳稱因腿腳部皮下組織發炎
    ，無法行走，刻正住院治療中云云，惟未據提出任何事證以供查核，難認有正當
    理由，爰不待其陳述而為判決。
三、據上論斷，應依刑事訴訟法第三百七十三條、第三百六十八條、第三百六十四條
    、第三百三十一條第一項後段，判決如主文。
中      華      民      國      九十    年      二      月    二十二    日
                                  臺灣高等法院臺中分院刑事第六庭
                                        審判長法  官  李  文  雄
                                              法  官  龔  永  昆
                                              法  官  邱  顯  祥
右正本證明與原本無異。
不得上訴。
                                              書記官  籃  營  昌
中      華      民      國      九十      年      二      月   二十三   日
                                                                        Ｄ
台灣台中地方法院刑事判決                          八十九年度自字第八三○號
    自  訴  人  甲○○  住台中市北區○○○○街三九號
    被      告  乙○○  女  四十六歲（民國○○○年○○月○日生）
                        住台中市○○區○○路二段二九七之一六號
                        居台中市西屯區龍洋巷一四號
                        身分證統一編號：Ｚ000000000號
右列被告因詐欺案件，經自訴人提起自訴，本院判決如左：
    主      文
乙○○無罪。
    理      由
一、自訴意旨略以：被告乙○○、賴清火（另結）係夫妻，二人於民國八十三年一月
    十二日，意圖為自己不法之所有，邀同自訴人合夥出資，在大陸廣東省籌組設立
    宜昌公司，經營鞋業，約定募集十股，每股新台幣（下同）一百五十萬元，自訴
    人不疑有他，同意投資一股，並將股金一百五十萬元交付被告二人。不料被告二
    人將股金獨佔私用，從不召開股東會議，報告經營情形，或分配盈餘股利，自訴
    人始知受騙。因認被告涉有刑法第三百三十九條第一項詐欺之罪嫌。
二、按犯罪事實應依證據認定之，無證據不得推定其犯罪事實；又不能證明被告犯罪
    或其行為不罰者，應諭知無罪之判決，刑事訴訟法第一百五十四條第三百零一
    條第一項分別定有明文。又刑法第三百三十九條第一項詐欺罪之成立，以意圖為
    自己或第三人不法之所有，施用詐術使人陷於錯誤而交付財物或因而得財產上不
    法之利益或使第三人得之為構成要件。所謂以詐術使人交付財物，必須該財物之
    交付，係由於被施用詐術而陷於錯誤所致，若行為人未施用何詐術，交付財物者
    亦非因陷於錯誤而交付，即不構成詐欺罪。
三、自訴意旨認被告涉有詐欺之罪嫌，無非以被告邀約投資，事後不公佈財務狀況，
    亦未分配盈餘股利，為其主要論據。然訊據被告固坦承代收自訴人之投資款一百
    五十萬元，並轉交予賴清火之事實，惟堅決否認詐欺，辯稱：投資相關事宜，均
    由賴清火處理，其僅純粹幫忙打理雜務，自訴人曾到大陸看過廠房二次，有開始
    生產經營，惟因資金不足，要股東繼續投資，然自訴人不願意再投資等語。經查
    ：自訴人到庭陳稱：「（問：何人邀你投資？）賴清火邀我投資的。他邀我參加
    一股，一股是一百五十萬元，工廠的規模約有一千多坪，依我看來，蓋廠房、購
    買設備所需要的資金約一千五百萬元，我總共去大陸工廠看過二次，有看到工廠
    在從事生產、運作。我是在六月份到大陸去和賴清火談，他說目前經濟不景氣，
    經營不好」「（問：乙○○有無向你施用詐術？）都是賴清火和我接洽投資之相
    關事宜，工廠的經營、運作都是賴清火在處理，乙○○住台灣，她有時候到大陸
    去幫忙」等語。是被告所辯，尚堪採信，其既未有施用詐術誘騙自訴人投資入股
    之行為，實難單憑賴清火在大陸經營不順，自訴人未獲所預期之盈餘股利，即認
    被告有詐欺之犯行，核諸前項之說明，自不得論以詐欺罪責。此外，復查無其他
    積極證據足資證明被告有何詐欺之犯行，本件係不能證明被告犯罪，應為無罪之
    諭知。
四、據上論斷，應依刑事訴訟法第三百四十三條、第三百零一條第一項，判決如主文
    。
中      華      民      國    八十九    年     十一     月     十三     日
                                      法  官  張  恩  賜
右正本證明與原本無異。
如不服本判決，應於判決送達後十日內向本院提出上訴狀，上訴於臺灣高等法院臺中
分院( 須附繕本 )。
                                      書記官
中      華      民      國    八十九    年     十一     月     十四     日


司法院資訊處製作；財團法人民間司法改革基金會備份。
